臺灣臺中地方法院民事判決　　　　　　 100年度簡上字第68號
上　訴　人　亞曼尼國際有限公司
法定代理人　康健文
上　訴　人　康蕙芬
共　　　同
訴訟代理人　徐鼎賢律師
被上訴人　　廖振昌
訴訟代理人　張志隆律師
上列當事人間請求給付票款事件，上訴人對於中華民國99年12月
31日本院台中簡易庭99年度簡字第12號第一審判決提起上訴，本
院於100年4月20日言詞辯論終結，判決如下：
    主  文
上訴駁回。
第二審訴訟費用由上訴人負擔。
    事實及理由
一、本件被上訴人主張：上訴人康蕙芬為上訴人亞曼尼國際有限
    公司(下稱亞曼尼公司)法定代理人康健文之姐，自民國96年
    間起陸續向伊借款，至98年10月間，共積欠伊新台幣(下同
    )1千6百萬元。兩造協議先清償其中4百萬元，由康蕙芬交付
    亞曼尼公司簽發經其背書，以彰化銀行北屯分行為付款人，
    金額各為50萬元之支票8紙予伊，詎其中2紙發票日99年3月
    20日、4月20日、號碼FN0000000、FN0000000支票二紙，伊
    於99年3月22日、4月20日提示，不獲付款，求為命上訴人給
    付伊1百萬元及自99年4月21日起至清償日止，按年息百分之
    五計付利息之判決。
二、上訴人則以：亞曼尼公司積欠被上訴人之1千6百萬元債務，
    業由該公司另簽3紙支票交付被上訴人為憑，並經兩造協議
    以該公司之存貨抵償。系爭支票2紙及另6紙面額各50萬元之
    支票，係康蕙芬於98年10月間，為向被上訴人調現週轉，而
    簽發交付被上訴人，詎被上訴人拒不交付借款，伊得以此原
    因關係不存在之事由對抗被上訴人等語，資為抗辯。
三、被上訴人就其主張之事實，已據提出支票及退票理由單為證
    ，上訴人對於系爭支票2紙及另6紙面額各50萬元之支票，由
    康蕙芬背書後，於98年10月間交付被上訴人；及亞曼尼公司
    前向被上訴人借款，共積欠被上訴人1千6百萬元等情，均不
    爭執，自屬真實。上訴人雖辯稱：亞曼尼公司所欠1千6百萬
    元債務，已由該公司另簽發面額1千萬元、4百萬元及2百萬
    元之支票3紙交付被上訴人，及以該公司存貨抵償，伊不可
    能再簽發系爭支票交付被上訴人重複清償云云。但查上開3
    紙支票屆期經被上訴人提示，不獲付款，亞曼尼公司與被上
    訴人於99年12月28日本院另案99年度訴字第1366號清償借款
    事件審理時，始協議該公司存貨價值為10,636,456元，先抵
    銷利息6,255,826元，餘額抵銷本金，有該案言詞辯論筆錄
    可稽。則亞曼尼公司簽發交付上開3紙支票金額共1千6百萬
    元，顯不足供所欠債務本息之足額擔保。被上訴人主張：上
    訴人交付伊系爭支票2紙及另6紙支票，以清償上開債務其中
    4百萬元部分等語，尚難認與事理有違。次查，亞曼尼公司
    原承租被上訴人之房屋，該公司結束營業後，改由訴外人八
    琲特國際開發股份有限公司承租，證人蕭蓓霖為該公司執行
    長，其證稱：伊與被上訴人、康蕙芬三方協商時，康蕙芬提
    到其欠被上訴人錢，以貨品抵償尚有不足，康蕙芬有簽8張
    支票金額共4百萬元給被上訴人，被上訴人將該8張支票交予
    伊，以支付房屋裝潢費用，支票屆期提示退票，伊已返還被
    上訴人等語，核與被上訴人主張各情相符，堪信屬實。系爭
    支票既已交還被上訴人執有，其自為票據權利人，得行使票
    據上權利。上訴人就其抗辯：伊係因向被上訴人借款，始交
    付系爭支票予被上訴人云云，既不能舉證證明，即非可採。
    從而被上訴人請求上訴人給付伊系爭票款1百萬元，及自99
    年4月21日起至清償日止，按年息百分之五計算之利息，洵
    屬正當，應予准許。原審為被上訴人勝訴之判決，核無不合
    。上訴論旨，指摘原判決不當，求予廢棄，非有理由。
四、據上論結，本件上訴為無理由。依民事訴訟法第436條之1第
    3項、第449條第1項、第78條，判決如主文。
中    華    民    國   100    年    5     月    4     日
                  民事第六庭    審判長法  官  李彥文
                                      法  官  陳學德
                                      法  官  戴博誠
上正本證明與原本無異。
不得上訴
中    華    民    國  100    年    5    月    13    日
                                      書記官  李秋瓊